---
title: "LABORATORIO --JOSE RICARDO MERIDA"

output:
  pdf_document: default
  html_notebook: default
---
```{r}
library(dplyr)
library(ggplot2)
library(nycflights13)
```



```{r}
mis_datos <- read.csv("dataset.csv")

data_frame_datos <- data.frame(mis_datos)

#print(data_frame_datos)

library(dplyr)


```

## -----------------------   PREGUNTA 1 ----------------------------
## Cree un conjunto de columnas nuvas: día, mes, año, hora y minutos
## a partir de la comlumna datetime, para esto investigue como puede
## “desarmar” la variable datetime utilizando lubridate y mutate.

## -------------- RESPUESTA 1 --------------------------------

## no existe la columna datatime

```{r}
grupos14<-tidyr::separate(data_frame_datos, dteday, c("y", "m", "d"))

str(grupos14)
```



## -------------- PREGUNTA 2 --------------------------------

## ¿Qué mes es el que tiene la mayor demanda? Muestre una tabla y una
## gráfica

## -------------- RESPUESTA 2 --------------------------------
```{r}
grupos <- data_frame_datos %>%
  group_by(mnth)%>%
  summarise(cnt = n())
  
print(grupos)

qplot(x=mnth,y=cnt,data=grupos,geom='line')

p2<-ggplot(data=grupos, aes(x=mnth, y=cnt)) +
  geom_bar(stat="identity")

p2

top1 <- grupos %>%
  top_n(1,cnt)

print("Los meses que tienen mayor demanda son")
print(top1)




```

## -------------- PREGUNTA 3 --------------------------------

## ¿Qué rango de hora es la de mayor demanda? Muestre una tabla y una
## gráfica

## -------------- RESPUESTA 3 --------------------------------

```{r}
grupos3 <- data_frame_datos %>%
  group_by(hr)%>%
  summarise(cnt = n())

print(grupos3)

qplot(x=hr,y=cnt,data=grupos3,geom='line')

p3<-ggplot(data=grupos3, aes(x=hr, y=cnt)) +
  geom_bar(stat="identity")

p3

top3 <- grupos3 %>%
  top_n(1,cnt)

print(top3)
```

## -------------- PREGUNTA 4 --------------------------------

## ¿Qué temporada es la mas alta? Muestre una tabla.

## -------------- RESPUESTA 4 --------------------------------

```{r}
grupos4 <- data_frame_datos %>%
  group_by(season)%>%
  summarise(cnt = n())

print(grupos4)

qplot(x=season,y=cnt,data=grupos4,geom='line')

p4<-ggplot(data=grupos4, aes(x=season, y=cnt)) +
  geom_bar(stat="identity")

p4

top4 <- grupos4 %>%
  top_n(1,cnt)

print(top4)
```


## -------------- PREGUNTA 5 --------------------------------

## ¿A que temperatura disminuye la demanda? Muestre una gráfica para
## analizar y dar su respuesta.

## -------------- RESPUESTA 5 --------------------------------

```{r}
grupos5 <- data_frame_datos %>%
  group_by(temp)%>%
  summarise(cnt = n())

print(grupos5)

qplot(x=temp,y=cnt,data=grupos5,geom='line')

p5<-ggplot(data=grupos5, aes(x=temp, y=cnt)) +
  geom_bar(stat="identity")

p5

top5 <- grupos5 %>%
  top_n(1,-cnt)

print(top5)

```

## -------------- PREGUNTA 6 --------------------------------

## ¿A que humedad disminuye la demanda? Muestre una gráfica para
## analizar y dar su respuesta.

## -------------- RESPUESTA 6 --------------------------------
```{r}
grupos6 <- data_frame_datos %>%
  group_by(hum)%>%
  summarise(cnt = n())

print(grupos6)

qplot(x=hum,y=cnt,data=grupos6,geom='line')

p6<-ggplot(data=grupos6, aes(x=hum, y=cnt)) +
  geom_bar(stat="identity")

p6

top6 <- grupos6 %>%
  top_n(1,-cnt)

print(top6)
```

## -------------- PREGUNTA 7 --------------------------------

## ¿Que condiciones climáticas serian ideales para nuestra demanda?
## (considere una función de densidad bivariable para la temperatura
## y la humedad)

## -------------- RESPUESTA 7 --------------------------------
```{r}
grupos7 <- data_frame_datos %>%
  group_by(hum,temp)%>%
  summarise(cant_1 = n())

print(grupos7)

top7 <- grupos7 %>%
  arrange(desc(cant_1))
  

print(top7)
```
## -------------- PREGUNTA 8 --------------------------------

##  Mueste una gráfica de la densidad de rentas.

## -------------- RESPUESTA 8 --------------------------------

```{r}
ggplot(data_frame_datos, aes(x = cnt)) +
  geom_density(color = 4,    # Color
               lwd = 1,      # Ancho
               linetype = 1) # Tipo
```

## -------------- PREGUNTA 9 --------------------------------

## ¿En promedio de personas que rentan bicicletas y están
## registradas?

## -------------- RESPUESTA 9 --------------------------------

```{r}
promedio_p9 <- mean(data_frame_datos$registered)
promedio_p9 <- round(promedio_p9,0)
promedio_p9
```
## -------------- PREGUNTA 10 --------------------------------

##  Determine la mediana de personas que rentan bicicletas y no están
##  registradas.

## -------------- RESPUESTA 10 --------------------------------

```{r}
promedio_p10 <- mean(data_frame_datos$casual)
promedio_p10 <- round(promedio_p10,0)
promedio_p10
```
## -------------- PREGUNTA 11 --------------------------------

##  Deterimne la renta total, renta promedio por cada tipo de
##  estación.

## -------------- RESPUESTA 11 --------------------------------
```{r}
grupos11 <- data_frame_datos %>%
  group_by(season)%>%
  summarise(cnt = n())

print(grupos11)

top11 <- grupos11 %>%
  arrange(desc(cnt))
print("Renta total por estación")
print(top11)

grupos11_1 <- data_frame_datos %>%
  group_by(season)%>%
  summarise(promedio_season=mean(cnt))

grupos11_1

```
## -------------- PREGUNTA 12 --------------------------------

##  Determine y muestre una gráfica de barras la cantidad de rentas
##  por tipo de temporada.

## -------------- RESPUESTA 12 --------------------------------

```{r}
p12<-ggplot(data=grupos11, aes(x=season, y=cnt)) +
  geom_bar(stat="identity")

p12
```
## -------------- PREGUNTA 13 --------------------------------

##   Muestre una gráfica de la densidad por hora.

## -------------- RESPUESTA 13 --------------------------------
```{r}
ggplot(data_frame_datos, aes(x = hr)) +
  geom_density(color = 4,    # Color
               lwd = 1,      # Ancho
               linetype = 1) # Tipo
```
## -------------- PREGUNTA 14 --------------------------------

##   Muestre una gráfica de barras por día del mes como eje x y la
##   cantidad total de alquileres como el eje Y.

## -------------- RESPUESTA 14 --------------------------------

```{r}

grupos14<-tidyr::separate(data_frame_datos, dteday, c("y", "m", "d"))

str(grupos14)

grupos14 <- grupos14 %>%
  group_by(d)%>%
  summarise(cnt = n())

p12<-ggplot(data=grupos14, aes(x=d, y=cnt)) +
  geom_bar(stat="identity")

p12

```
## -------------- PREGUNTA 15 --------------------------------

##   Muestre una serie temporal (gráfica) con el tiempo (mes-dia-año)
##   como eje de tiempo y la cantidad de alquieleres como eje Y.

## -------------- RESPUESTA 15 --------------------------------

```{r}
library(tidyverse)

grupos15<-tidyr::separate(data_frame_datos, dteday, c("y", "m", "d"))

grupos15 <- grupos15 %>%
  group_by(y,m)%>%
  summarise(cnt = n())

grupos15 $ date <- paste (grupos15$y, grupos15$m, sep = "-")

grupos15 <- grupos15 %>%
  select(date,cnt)

grupos15

qplot(x=date,y=cnt,data=grupos15,geom='point')+
  theme(axis.text.x = element_text(angle = 90, vjust = 0.5, hjust=1))

```
## -------------- PREGUNTA 16 --------------------------------

##  Muestre una gráfica de puntos que relaciones la temperatura como
##  ejer X y la humedad como eje Y.

## -------------- RESPUESTA 16 --------------------------------
```{r}


grupos16 <- data_frame_datos %>%
  select(hum,temp)

qplot(x=temp,y=hum,data=grupos16,geom='point')+
  theme(axis.text.x = element_text(angle = 90, vjust = 0.5, hjust=1))

```

